---
title: "R Notebook"
output: html_notebook
---

## Confirmatory Factor Analisys


### Extraversion
```{r sem-extra, echo=F, include=F}
  source("04 - CFA - Extraversion.R")
  # Analiza modelului global
  nr.param <- as.numeric(extraversion.ini$FIT["npar"])
  df <- as.numeric(extraversion.ini$FIT["df.scaled"])
  chi.sq <- as.numeric(extraversion.ini$FIT["chisq.scaled"])
  p.val <- as.numeric(extraversion.ini$FIT["pvalue.scaled"])
  rmsea <- as.numeric(extraversion.ini$FIT["rmsea"])
  rmsea.p <- as.numeric(extraversion.ini$FIT["rmsea.pvalue"])
  rmsea.ci.lo <- as.numeric(extraversion.ini$FIT["rmsea.ci.lower"])
  rmsea.ci.hi <- as.numeric(extraversion.ini$FIT["rmsea.ci.upper"])
  tli <- as.numeric(extraversion.ini$FIT["tli.scaled"])
  srmr <- as.numeric(extraversion.ini$FIT["srmr"])
  
  # Analiza parametrilor - Factorul cel mai puternic incarcat
  b_high <- extraversion.ini$PE[which(extraversion.ini$PE$lhs == "Extraversion" & extraversion.ini$PE$rhs == "Gregariousness" & extraversion.ini$PE$op == "=~"), 5]
  beta_high <- extraversion.ini$PE[which(extraversion.ini$PE$lhs == "Extraversion" & extraversion.ini$PE$rhs == "Gregariousness" & extraversion.ini$PE$op == "=~"), 11]
  r_high <- extraversion.ini$PE[which(extraversion.ini$PE$lhs == "Gregariousness" & extraversion.ini$PE$op == "r2"), 5]
  
  # Analiza parametrilor - Factorul cel mai slab incarcat
  b_low <- extraversion.ini$PE[which(extraversion.ini$PE$lhs == "Extraversion" & extraversion.ini$PE$rhs == "Excitement" & extraversion.ini$PE$op == "=~"), 5]
  beta_low <- extraversion.ini$PE[which(extraversion.ini$PE$lhs == "Extraversion" & extraversion.ini$PE$rhs == "Excitement" & extraversion.ini$PE$op == "=~"), 11]
  r_low <- extraversion.ini$PE[which(extraversion.ini$PE$lhs == "Excitement" & extraversion.ini$PE$op == "r2"), 5]
  
  # Analiza itemilor problematici
  I7.N <- extraversion.ini$PE[which(extraversion.ini$PE$lhs == "I7" & extraversion.ini$PE$op == "r2"), 3]
  I7.R <- extraversion.ini$PE[which(extraversion.ini$PE$lhs == "I7" & extraversion.ini$PE$op == "r2"), 5]
  I7.B <- extraversion.ini$PE[which(extraversion.ini$PE$rhs == "I7" & extraversion.ini$PE$op == "=~"), 5]
  I7.Beta <- extraversion.ini$PE[which(extraversion.ini$PE$rhs == "I7" & extraversion.ini$PE$op == "=~"), 11]
  
  I28.N <- extraversion.ini$PE[which(extraversion.ini$PE$lhs == "I28" & extraversion.ini$PE$op == "r2"), 3]
  I28.R <- extraversion.ini$PE[which(extraversion.ini$PE$lhs == "I28" & extraversion.ini$PE$op == "r2"), 5]
  I28.B <- extraversion.ini$PE[which(extraversion.ini$PE$rhs == "I28" & extraversion.ini$PE$op == "=~"), 5]
  I28.Beta <- extraversion.ini$PE[which(extraversion.ini$PE$rhs == "I28" & extraversion.ini$PE$op == "=~"), 11]
  
  I31.N <- extraversion.ini$PE[which(extraversion.ini$PE$lhs == "I31" & extraversion.ini$PE$op == "r2"), 3]
  I31.R <- extraversion.ini$PE[which(extraversion.ini$PE$lhs == "I31" & extraversion.ini$PE$op == "r2"), 5]
  I31.B <- extraversion.ini$PE[which(extraversion.ini$PE$rhs == "I31" & extraversion.ini$PE$op == "=~"), 5]
  I31.Beta <- extraversion.ini$PE[which(extraversion.ini$PE$rhs == "I31" & extraversion.ini$PE$op == "=~"), 11]
  
  I37.N <- extraversion.ini$PE[which(extraversion.ini$PE$lhs == "I37" & extraversion.ini$PE$op == "r2"), 3]
  I37.R <- extraversion.ini$PE[which(extraversion.ini$PE$lhs == "I37" & extraversion.ini$PE$op == "r2"), 5]
  I37.B <- extraversion.ini$PE[which(extraversion.ini$PE$rhs == "I37" & extraversion.ini$PE$op == "=~"), 5]
  I37.Beta <- extraversion.ini$PE[which(extraversion.ini$PE$rhs == "I37" & extraversion.ini$PE$op == "=~"), 11]
  
  I30.N <- extraversion.ini$PE[which(extraversion.ini$PE$lhs == "I30" & extraversion.ini$PE$op == "r2"), 3]
  I30.R <- extraversion.ini$PE[which(extraversion.ini$PE$lhs == "I30" & extraversion.ini$PE$op == "r2"), 5]
  I30.B <- extraversion.ini$PE[which(extraversion.ini$PE$rhs == "I30" & extraversion.ini$PE$op == "=~"), 5]
  I30.Beta <- extraversion.ini$PE[which(extraversion.ini$PE$rhs == "I30" & extraversion.ini$PE$op == "=~"), 11]
  
  # Analiza modelului respecificat
  r.df <- as.numeric(extraversion.r$FIT["df.scaled"])
  r.chi.sq <- as.numeric(extraversion.r$FIT["chisq.scaled"])
  r.p.val <- as.numeric(extraversion.r$FIT["pvalue.scaled"])
  r.rmsea <- as.numeric(extraversion.r$FIT["rmsea"])
  r.rmsea.p <- as.numeric(extraversion.r$FIT["rmsea.pvalue"])
  r.rmsea.ci.lo <- as.numeric(extraversion.r$FIT["rmsea.ci.lower"])
  r.rmsea.ci.hi <- as.numeric(extraversion.r$FIT["rmsea.ci.upper"])
  r.tli <- as.numeric(extraversion.r$FIT["tli.scaled"])
  r.srmr <- as.numeric(extraversion.r$FIT["srmr"])
```
Varianța celor 48 de itemi dihotomici explicată de cei 6 factori latenți a căror varianță, mai apoi, va fi explicată de un factor de ordin doi, mai exact de **dimensiunea Extraversiune**, în urma analizei a generat o soluție stabilă după 29 de iterații, estimându-se un număr `r nr.param` parametri liberi, pentru o estimare validă fiind necesare minimum `r nr.param * 10` observații, ideal `r nr.param * 20` observații, condiția volumului lotului de cercetare fiind îndeplinită.

Modelul global cu un singur factor latent de ordin doi nu este însă susținut în mod corespunzător de date *(Robust \(\chi\)^2^~(`r df`)~=`r chi.sq`, p=`r p.val`)*, testul de potrivire a modelului eșuând și respingându-se ipoteza nulă **H~0~:** *Nu există nicio discrepanță statistic semnificativă între covarianțele stipulate la nivelul populației și covarianțele estimate de model.* Erorile de aproximare sunt însă acceptabile *(RMSEA=`r rmsea`, p=`r rmsea.p`, CI~90%~=`r rmsea.ci.lo` - `r rmsea.ci.hi`)*, chiar dacă ipoteza nulă de potrivire **H~0~:** *Reziduurile standardizate dintre covarianțele rezultate din date și matricea ipotetică de covarianțe sunt nule* este respinsă, valoarea arătând eșecul testul de nepotrivire (\(\epsilon\)>.10) și reziduuri standardizate statistic semnificative între covarianțele rezultate din date și matricea ipotetică de covarianțe.

Indicele Tucker-Lewis de comparare cu modelul de bază *(Robust TLI=`r tli`, SRMR=`r srmr`)* arată că modelul se îmbunătățește cu `r tli * 100`% în comparație cu modelul nul, în condițiile în care indicatorul standardizat al reziduurilor are o valoare ușor ridicată.

Din cauza unei probleme de identificare empirică și care a generat o matrice neinversabilă, erorile standard ale estimării parametrilor nu au putut fi calculate, prin urmare nici testele statistice, așadar parametrii vor fi apreciați pe baza valorilor nestandardizate și standardizate.

**Extraversiunea**, ca factor latent de ordin doi, încarcă cel mai puternic factorul latent *Sociabilitate* (B=`r b_high`, \(\beta\)=`r beta_high`, R^2^=`r r_high`) și cel mai slab factorul latent *Excitabilitate* (B=`r b_low`, \(\beta\)=`r beta_low`, R^2^=`r r_low`), valorile varianței explicate și ale coeficientului de încărcare sugerând, de fapt, că *Excitabilitatea* nu reprezintă o fațetă a extraversiunii, cu atât mai mult cu cât cei 8 itemi sunt încărcați foarte bine de aceasta.

```{r EXT-Loading, results='asis'}
  apa_table(load.tbl.1, row.names = F, caption = "Loadings for Friendliness' latent trait")
  apa_table(load.tbl.2, row.names = F, caption = "Loadings for Gregariousness' latent trait")
  apa_table(load.tbl.3, row.names = F, caption = "Loadings for Assertiveness' latent trait")
  apa_table(load.tbl.4, row.names = F, caption = "Loadings for Activity's latent trait")
  apa_table(load.tbl.5, row.names = F, caption = "Loadings for Excitement's latent trait")
  apa_table(load.tbl.6, row.names = F, caption = "Loadings for Cheerfulness' latent trait")
```
În privința itemilor problematici, remarcăm itemul **`r I7.N`** încărcat foarte slab de factorul **Asertivitate** (B=`r I7.B`, \(\beta\)=`r I7.Beta`, R^2^=`r I7.R`), itemii **`r I28.N`, `r I31.N` și `r I37.N`** încărcați foarte slab de factorul **Activitate** (Itemul 28: B=`r I28.B`, \(\beta\)=`r I28.Beta`, R^2^=`r I28.R`, Itemul 31: B=`r I31.B`, \(\beta\)=`r I31.Beta`, R^2^=`r I31.R` și Itemul 37: B=`r I37.B`, \(\beta\)=`r I37.Beta`, R^2^=`r I37.R`), precum și itemul **`r I30.N`** încărcat foarte slab de factorul **Veselie** (B=`r I30.B`, \(\beta\)=`r I30.Beta`, R^2^=`r I30.R`)

Respecificând modelul prin eliminarea itemilor problematici și a factorului latent *Excitabilitate*, obținem o îmbunătățire a modelului în ce privește potrivirea globală (\(\chi\)^2^~(`r r.df`)~=`r r.chi.sq`, p=`r r.p.val`,  RMSEA=`r r.rmsea`, p=`r r.rmsea.p`, CI~90%~=`r r.rmsea.ci.lo` - `r r.rmsea.ci.hi` față de \(\chi\)^2^~(`r df`)~=`r chi.sq`, p=`r p.val`,  RMSEA=`r rmsea`, p=`r rmsea.p`, CI~90%~=`r rmsea.ci.lo` - `r rmsea.ci.hi`), însă noul model tot nu este susținut în mod corespunzător de datele observate.

Singurul aspect remarcabil îl reprezintă creșterea capacității explicative față de modelul nul la `r r.tli * 100`% (TLI=`r r.tli`, SRMR=`r r.srmr`) față de modelul inițial cu `r tli * 100`% (TLI=`r tli`, SRMR=`r srmr`).

### Neuroticism
```{r sem-neuro, echo=F, include=F}
  source("05 - CFA - Neuroticism.R")
  # Analiza modelului global
  nr.param <- as.numeric(nevro.ini$FIT["npar"])
  df <- as.numeric(nevro.ini$FIT["df.scaled"])
  chi.sq <- as.numeric(nevro.ini$FIT["chisq.scaled"])
  p.val <- as.numeric(nevro.ini$FIT["pvalue.scaled"])
  rmsea <- as.numeric(nevro.ini$FIT["rmsea"])
  rmsea.p <- as.numeric(nevro.ini$FIT["rmsea.pvalue"])
  rmsea.ci.lo <- as.numeric(nevro.ini$FIT["rmsea.ci.lower"])
  rmsea.ci.hi <- as.numeric(nevro.ini$FIT["rmsea.ci.upper"])
  tli <- as.numeric(nevro.ini$FIT["tli.scaled"])
  srmr <- as.numeric(nevro.ini$FIT["srmr"])
  
  # Analiza parametrilor - Factorul cel mai puternic incarcat
  b_high <- nevro.ini$PE[which(nevro.ini$PE$lhs == "Nevrozism" & nevro.ini$PE$rhs == "Anxietate" & nevro.ini$PE$op == "=~"), 5]
  beta_high <- nevro.ini$PE[which(nevro.ini$PE$lhs == "Nevrozism" & nevro.ini$PE$rhs == "Anxietate" & nevro.ini$PE$op == "=~"), 11]
  r_high <- nevro.ini$PE[which(nevro.ini$PE$lhs == "Anxietate" & nevro.ini$PE$op == "r2"), 5]
  
  # Analiza parametrilor - Factorul cel mai slab incarcat
  b_low <- nevro.ini$PE[which(nevro.ini$PE$lhs == "Nevrozism" & nevro.ini$PE$rhs == "Exagerare" & nevro.ini$PE$op == "=~"), 5]
  beta_low <- nevro.ini$PE[which(nevro.ini$PE$lhs == "Nevrozism" & nevro.ini$PE$rhs == "Exagerare" & nevro.ini$PE$op == "=~"), 11]
  r_low <- nevro.ini$PE[which(nevro.ini$PE$lhs == "Exagerare" & nevro.ini$PE$op == "r2"), 5]
  
  # Analiza itemilor problematici
  I109.N <- nevro.ini$PE[which(nevro.ini$PE$lhs == "I109" & nevro.ini$PE$op == "r2"), 3]
  I109.R <- nevro.ini$PE[which(nevro.ini$PE$lhs == "I109" & nevro.ini$PE$op == "r2"), 5]
  I109.B <- nevro.ini$PE[which(nevro.ini$PE$rhs == "I109" & nevro.ini$PE$op == "=~"), 5]
  I109.Beta <- nevro.ini$PE[which(nevro.ini$PE$rhs == "I109" & nevro.ini$PE$op == "=~"), 11]
  
  I110.N <- nevro.ini$PE[which(nevro.ini$PE$lhs == "I110" & nevro.ini$PE$op == "r2"), 3]
  I110.R <- nevro.ini$PE[which(nevro.ini$PE$lhs == "I110" & nevro.ini$PE$op == "r2"), 5]
  I110.B <- nevro.ini$PE[which(nevro.ini$PE$rhs == "I110" & nevro.ini$PE$op == "=~"), 5]
  I110.Beta <- nevro.ini$PE[which(nevro.ini$PE$rhs == "I110" & nevro.ini$PE$op == "=~"), 11]
  
  I111.N <- nevro.ini$PE[which(nevro.ini$PE$lhs == "I111" & nevro.ini$PE$op == "r2"), 3]
  I111.R <- nevro.ini$PE[which(nevro.ini$PE$lhs == "I111" & nevro.ini$PE$op == "r2"), 5]
  I111.B <- nevro.ini$PE[which(nevro.ini$PE$rhs == "I111" & nevro.ini$PE$op == "=~"), 5]
  I111.Beta <- nevro.ini$PE[which(nevro.ini$PE$rhs == "I111" & nevro.ini$PE$op == "=~"), 11]
```
În cazul dimensiunii Nevrozism, analiza a generat o soluție stabilă în 48 de iterații. Au fost estimați un număr de `r nr.param` parametri liberi. Pentru o estimare validă, ar fi necesar un număr minim de `r nr.param * 10` cazuri și ideal un număr de `r nr.param * 20` cazuri, astfel că putem considera îndeplinită această condiție. 
Ca și în cazul dimensiunii Extraversiune, modelul nu este susținut în mod corespunzător de date,*Robust \(\chi\)^2^~(`r df`)~=`r chi.sq`, p=`r p.val`*. Cu toate acestea, erorile de aproximare sunt acceptabile *RMSEA=`r rmsea`, p=`r rmsea.p`, CI~90%~=`r rmsea.ci.lo` - `r rmsea.ci.hi`*, iar indicele Tucker-Lewis de comparare cu modelul de bază *Robust TLI=`r tli`* arată că modelul se îmbunătățește cu `r tli * 100`% în comparație cu modelul nul. Indicatorul standardizat al reziduurilor are o valoare acceptabilă, SRMR = `r srmr`.

Factorul latent cel mai puternic încărcat de Nevrozism este **Anxietatea** (B=`r b_high`, \(\beta\)=`r beta_high`, R^2^=`r r_high`), în timp ce factorul cel mai slab încărcat este **Exagerarea** (B=`r b_low`, \(\beta\)=`r beta_low`, R^2^=`r r_low`), analizele indicând că aceasta nu reprezintă o fațetă reprezentativă a Nevrozismului.

În privința itemilor problematici, remarcăm itemul **`r I109.N`** încărcat  slab de factorul **Timiditate** (B=`r I109.B`, \(\beta\)=`r I109.Beta`, R^2^=`r I109.R`), itemul **`r I110.N`** încărcat slab de factorul **Exagerare** (B=`r I110.B`, \(\beta\)=`r I110.Beta`, R^2^=`r I110.R`), precum și itemul **`r I111.N`** încărcat  slab de factorul **Vulnerabilitate** (B=`r I111.B`, \(\beta\)=`r I111.Beta`, R^2^=`r I111.R`)

### Agreabilitate
```{r sem-agrea, echo=F, include=F}
  source("06 - CFA - Agreabilitate.R")
  df <- as.numeric(Agreab.ini$FIT["df.scaled"])
  chi.sq <- as.numeric(Agreab.ini$FIT["chisq.scaled"])
  p.val <- as.numeric(Agreab.ini$FIT["pvalue.scaled"])
  rmsea <- as.numeric(Agreab.ini$FIT["rmsea"])
  rmsea.p <- as.numeric(Agreab.ini$FIT["rmsea.pvalue"])
  rmsea.ci.lo <- as.numeric(Agreab.ini$FIT["rmsea.ci.lower"])
  rmsea.ci.hi <- as.numeric(Agreab.ini$FIT["rmsea.ci.upper"])
  tli <- as.numeric(Agreab.ini$FIT["tli.scaled"])
  srmr <- as.numeric(Agreab.ini$FIT["srmr"])
  
  # Analiza parametrilor - Factorul cel mai puternic incarcat
  b_high <- Agreab.ini$PE[which(Agreab.ini$PE$lhs == "Agreabilitate" & Agreab.ini$PE$rhs == "Altruism" & Agreab.ini$PE$op == "=~"), 5]
  beta_high <- Agreab.ini$PE[which(Agreab.ini$PE$lhs == "Agreabilitate" & Agreab.ini$PE$rhs == "Altruism" & Agreab.ini$PE$op == "=~"), 11]
  r_high <- Agreab.ini$PE[which(Agreab.ini$PE$lhs == "Altruism" & Agreab.ini$PE$op == "r2"), 5]
  
  # Analiza parametrilor - Factorul cel mai slab incarcat
  b_low <- Agreab.ini$PE[which(Agreab.ini$PE$lhs == "Agreabilitate" & Agreab.ini$PE$rhs == "Modestie" & Agreab.ini$PE$op == "=~"), 5]
  beta_low <- Agreab.ini$PE[which(Agreab.ini$PE$lhs == "Agreabilitate" & Agreab.ini$PE$rhs == "Modestie" & Agreab.ini$PE$op == "=~"), 11]
  r_low <- Agreab.ini$PE[which(Agreab.ini$PE$lhs == "Modestie" & Agreab.ini$PE$op == "r2"), 5]
  
    # Analiza itemilor problematici
  I89.N <- Agreab.ini$PE[which(Agreab.ini$PE$lhs == "I89" & Agreab.ini$PE$op == "r2"), 3]
  I89.R <- Agreab.ini$PE[which(Agreab.ini$PE$lhs == "I89" & Agreab.ini$PE$op == "r2"), 5]
  I89.B <- Agreab.ini$PE[which(Agreab.ini$PE$rhs == "I89" & Agreab.ini$PE$op == "=~"), 5]
  I89.Beta <- Agreab.ini$PE[which(Agreab.ini$PE$rhs == "I89" & Agreab.ini$PE$op == "=~"), 11]
  
  I79.N <- Agreab.ini$PE[which(Agreab.ini$PE$lhs == "I79" & Agreab.ini$PE$op == "r2"), 3]
  I79.R <- Agreab.ini$PE[which(Agreab.ini$PE$lhs == "I79" & Agreab.ini$PE$op == "r2"), 5]
  I79.B <- Agreab.ini$PE[which(Agreab.ini$PE$rhs == "I79" & Agreab.ini$PE$op == "=~"), 5]
  I79.Beta <- Agreab.ini$PE[which(Agreab.ini$PE$rhs == "I79" & Agreab.ini$PE$op == "=~"), 11]
```

Pentru meta-factorul Agreabilitate, analiza a generat o soluție stabilă în 29 de iterații. 

Rezultatele arată că modelul nu este susținut în mod corespunzător de date,*Robust \(\chi\)^2^~(`r df`)~=`r chi.sq`, p=`r p.val`*, *RMSEA=`r rmsea`, p=`r rmsea.p`, CI~90%~=`r rmsea.ci.lo` - `r rmsea.ci.hi`*, *Robust TLI=`r tli`*. Modelul se îmbunătățește cu doar `r tli * 100`% în comparație cu modelul nul. Indicatorul standardizat al reziduurilor are o valoare pest pragul acceptabil, SRMR = `r srmr`.

Factorul latent cel mai puternic încărcat de Agreabilitate este **Altruismul** (B=`r b_high`, \(\beta\)=`r beta_high`, R^2^=`r r_high`), în timp ce factorul cel mai slab încărcat este **Modestia** (B=`r b_low`, \(\beta\)=`r beta_low`, R^2^=`r r_low`).

În privința itemilor problematici, observăm faptul că itemul **`r I89.N`** este încărcat  slab de factorul **Moralitate** (B=`r I89.B`, \(\beta\)=`r I89.Beta`, R^2^=`r I89.R`), iar itemul **`r I79.N`**  este încărcat slab de factorul **Modestie** (B=`r I79.B`, \(\beta\)=`r I79.Beta`, R^2^=`r I79.R`).

### Constiinciozitate
```{r sem-const, echo=F, include=F}
  source("07 - CFA - Constiinciozitate.R")
  df <- as.numeric(Const.ini$FIT["df.scaled"])
  chi.sq <- as.numeric(Const.ini$FIT["chisq.scaled"])
  p.val <- as.numeric(Const.ini$FIT["pvalue.scaled"])
  rmsea <- as.numeric(Const.ini$FIT["rmsea"])
  rmsea.p <- as.numeric(Const.ini$FIT["rmsea.pvalue"])
  rmsea.ci.lo <- as.numeric(Const.ini$FIT["rmsea.ci.lower"])
  rmsea.ci.hi <- as.numeric(Const.ini$FIT["rmsea.ci.upper"])
  tli <- as.numeric(Const.ini$FIT["tli.scaled"])
  srmr <- as.numeric(Const.ini$FIT["srmr"])
  
  # Analiza parametrilor - Factorul cel mai puternic incarcat
  b_high <- Const.ini$PE[which(Const.ini$PE$lhs == "Constiinciozitate" & Const.ini$PE$rhs == "Perseverenta" & Const.ini$PE$op == "=~"), 5]
  beta_high <- Const.ini$PE[which(Const.ini$PE$lhs == "Constiinciozitate" & Const.ini$PE$rhs == "Perseverenta" & Const.ini$PE$op == "=~"), 11]
  r_high <- Const.ini$PE[which(Const.ini$PE$lhs == "Perseverenta" & Const.ini$PE$op == "r2"), 5]
  
  # Analiza parametrilor - Factorul cel mai slab incarcat
  b_low <- Const.ini$PE[which(Const.ini$PE$lhs == "Constiinciozitate" & Const.ini$PE$rhs == "Prudenta" & Const.ini$PE$op == "=~"), 5]
  beta_low <- Const.ini$PE[which(Const.ini$PE$lhs == "Constiinciozitate" & Const.ini$PE$rhs == "Prudenta" & Const.ini$PE$op == "=~"), 11]
  r_low <- Const.ini$PE[which(Agreab.ini$PE$lhs == "Prudenta" & Const.ini$PE$op == "r2"), 5]
  
    # Analiza itemilor problematici
  I147.N <- Const.ini$PE[which(Const.ini$PE$lhs == "I147" & Const.ini$PE$op == "r2"), 3]
  I147.R <- Const.ini$PE[which(Const.ini$PE$lhs == "I147" & Const.ini$PE$op == "r2"), 5]
  I147.B <- Const.ini$PE[which(Const.ini$PE$rhs == "I147" & Const.ini$PE$op == "=~"), 5]
  I147.Beta <- Const.ini$PE[which(Const.ini$PE$rhs == "I147" & Const.ini$PE$op == "=~"), 11]
  
  I172.N <- Const.ini$PE[which(Const.ini$PE$lhs == "I172" & Const.ini$PE$op == "r2"), 3]
  I172.R <- Const.ini$PE[which(Const.ini$PE$lhs == "I172" & Const.ini$PE$op == "r2"), 5]
  I172.B <- Const.ini$PE[which(Const.ini$PE$rhs == "I172" & Const.ini$PE$op == "=~"), 5]
  I172.Beta <- Const.ini$PE[which(Const.ini$PE$rhs == "I172" & Const.ini$PE$op == "=~"), 11]

  I174.N <- Const.ini$PE[which(Const.ini$PE$lhs == "I174" & Const.ini$PE$op == "r2"), 3]
  I174.R <- Const.ini$PE[which(Const.ini$PE$lhs == "I174" & Const.ini$PE$op == "r2"), 5]
  I174.B <- Const.ini$PE[which(Const.ini$PE$rhs == "I174" & Const.ini$PE$op == "=~"), 5]
  I174.Beta <- Const.ini$PE[which(Const.ini$PE$rhs == "I174" & Const.ini$PE$op == "=~"), 11]
```

Pentru meta-factorul Conștiinciozitate, analiza a generat o soluție stabilă în 29 de iterații. 

Rezultatele arată că modelul nu este susținut în mod corespunzător de date,*Robust \(\chi\)^2^~(`r df`)~=`r chi.sq`, p=`r p.val`*, *RMSEA=`r rmsea`, p=`r rmsea.p`, CI~90%~=`r rmsea.ci.lo` - `r rmsea.ci.hi`*, *Robust TLI=`r tli`*. Modelul se îmbunătățește cu  `r tli * 100`% în comparație cu modelul nul. Indicatorul standardizat al reziduurilor are o valoare pest pragul acceptabil, SRMR = `r srmr`.

Factorul latent cel mai puternic încărcat de Conștiinciozitate este **Perseverența** (B=`r b_high`, \(\beta\)=`r beta_high`, R^2^=`r r_high`), în timp ce factorul cel mai slab încărcat este **Prudența** (B=`r b_low`, \(\beta\)=`r beta_low`, R^2^=`r r_low`).

În privința itemilor problematici, observăm faptul că itemul **`r I147.N`** este încărcat  slab de factorul **Datorie** (B=`r I147.B`, \(\beta\)=`r I147.Beta`, R^2^=`r I147.R`), itemul **`r I172.N`**  este încărcat slab de factorul **Ambiție** (B=`r I79.B`, \(\beta\)=`r I79.Beta`, R^2^=`r I79.R`), iar itemul **`r I174.N`** încărcat  slab de factorul **Prudență** (B=`r I174.B`, \(\beta\)=`r I174.Beta`, R^2^=`r I174.R`).

### Deschidere
```{r sem-open, echo=F, include=F}
  source("08 - CFA - Deschidere.R")
  df <- as.numeric(Deschidere.ini$FIT["df.scaled"])
  chi.sq <- as.numeric(Deschidere.ini$FIT["chisq.scaled"])
  p.val <- as.numeric(Deschidere.ini$FIT["pvalue.scaled"])
  rmsea <- as.numeric(Deschidere.ini$FIT["rmsea"])
  rmsea.p <- as.numeric(Deschidere.ini$FIT["rmsea.pvalue"])
  rmsea.ci.lo <- as.numeric(Deschidere.ini$FIT["rmsea.ci.lower"])
  rmsea.ci.hi <- as.numeric(Deschidere.ini$FIT["rmsea.ci.upper"])
  tli <- as.numeric(Deschidere.ini$FIT["tli.scaled"])
  srmr <- as.numeric(Deschidere.ini$FIT["srmr"])
  
  # Analiza parametrilor - Factorul cel mai puternic incarcat
  b_high <- Deschidere.ini$PE[which(Deschidere.ini$PE$lhs == "Deschidere" & Deschidere.ini$PE$rhs == "Imaginatie" & Deschidere.ini$PE$op == "=~"), 5]
  beta_high <- Deschidere.ini$PE[which(Deschidere.ini$PE$lhs == "Deschidere" & Deschidere.ini$PE$rhs == "Imaginatie" & Deschidere.ini$PE$op == "=~"), 11]
  r_high <- Deschidere.ini$PE[which(Deschidere.ini$PE$lhs == "Imaginatie" & Deschidere.ini$PE$op == "r2"), 5]
  
  # Analiza parametrilor - Factorul cel mai slab incarcat
  b_low <- Deschidere.ini$PE[which(Deschidere.ini$PE$lhs == "Deschidere" & Deschidere.ini$PE$rhs == "Emotionalitate" & Deschidere.ini$PE$op == "=~"), 5]
  beta_low <- Deschidere.ini$PE[which(Deschidere.ini$PE$lhs == "Deschidere" & Deschidere.ini$PE$rhs == "Emotionalitate" & Deschidere.ini$PE$op == "=~"), 11]
  r_low <- Deschidere.ini$PE[which(Agreab.ini$PE$lhs == "Emotionalitate" & Deschidere.ini$PE$op == "r2"), 5]
  
    # Analiza itemilor problematici
  I195.N <- Deschidere.ini$PE[which(Deschidere.ini$PE$lhs == "I195" & Deschidere.ini$PE$op == "r2"), 3]
  I195.R <- Deschidere.ini$PE[which(Deschidere.ini$PE$lhs == "I195" & Deschidere.ini$PE$op == "r2"), 5]
  I195.B <- Deschidere.ini$PE[which(Deschidere.ini$PE$rhs == "I195" & Deschidere.ini$PE$op == "=~"), 5]
  I195.Beta <- Deschidere.ini$PE[which(Deschidere.ini$PE$rhs == "I195" & Deschidere.ini$PE$op == "=~"), 11]
  
  I221.N <- Deschidere.ini$PE[which(Deschidere.ini$PE$lhs == "I221" & Deschidere.ini$PE$op == "r2"), 3]
  I221.R <- Deschidere.ini$PE[which(Deschidere.ini$PE$lhs == "I221" & Deschidere.ini$PE$op == "r2"), 5]
  I221.B <- Deschidere.ini$PE[which(Deschidere.ini$PE$rhs == "I221" & Deschidere.ini$PE$op == "=~"), 5]
  I221.Beta <- Deschidere.ini$PE[which(Deschidere.ini$PE$rhs == "I221" & Deschidere.ini$PE$op == "=~"), 11]

  I230.N <- Deschidere.ini$PE[which(Deschidere.ini$PE$lhs == "I230" & Deschidere.ini$PE$op == "r2"), 3]
  I230.R <- Deschidere.ini$PE[which(Deschidere.ini$PE$lhs == "I230" & Deschidere.ini$PE$op == "r2"), 5]
  I230.B <- Deschidere.ini$PE[which(Deschidere.ini$PE$rhs == "I230" & Deschidere.ini$PE$op == "=~"), 5]
  I230.Beta <- Deschidere.ini$PE[which(Deschidere.ini$PE$rhs == "I230" & Deschidere.ini$PE$op == "=~"), 11]

  I207.N <- Deschidere.ini$PE[which(Deschidere.ini$PE$lhs == "I207" & Deschidere.ini$PE$op == "r2"), 3]
  I207.R <- Deschidere.ini$PE[which(Deschidere.ini$PE$lhs == "I207" & Deschidere.ini$PE$op == "r2"), 5]
  I207.B <- Deschidere.ini$PE[which(Deschidere.ini$PE$rhs == "I207" & Deschidere.ini$PE$op == "=~"), 5]
  I207.Beta <- Deschidere.ini$PE[which(Deschidere.ini$PE$rhs == "I207" & Deschidere.ini$PE$op == "=~"), 11]

  I216.N <- Deschidere.ini$PE[which(Deschidere.ini$PE$lhs == "I216" & Deschidere.ini$PE$op == "r2"), 3]
  I216.R <- Deschidere.ini$PE[which(Deschidere.ini$PE$lhs == "I216" & Deschidere.ini$PE$op == "r2"), 5]
  I216.B <- Deschidere.ini$PE[which(Deschidere.ini$PE$rhs == "I216" & Deschidere.ini$PE$op == "=~"), 5]
  I216.Beta <- Deschidere.ini$PE[which(Deschidere.ini$PE$rhs == "I216" & Deschidere.ini$PE$op == "=~"), 11]

  I238.N <- Deschidere.ini$PE[which(Deschidere.ini$PE$lhs == "I238" & Deschidere.ini$PE$op == "r2"), 3]
  I238.R <- Deschidere.ini$PE[which(Deschidere.ini$PE$lhs == "I238" & Deschidere.ini$PE$op == "r2"), 5]
  I238.B <- Deschidere.ini$PE[which(Deschidere.ini$PE$rhs == "I238" & Deschidere.ini$PE$op == "=~"), 5]
  I238.Beta <- Deschidere.ini$PE[which(Deschidere.ini$PE$rhs == "I238" & Deschidere.ini$PE$op == "=~"), 11]

  I240.N <- Deschidere.ini$PE[which(Deschidere.ini$PE$lhs == "I240" & Deschidere.ini$PE$op == "r2"), 3]
  I240.R <- Deschidere.ini$PE[which(Deschidere.ini$PE$lhs == "I240" & Deschidere.ini$PE$op == "r2"), 5]
  I240.B <- Deschidere.ini$PE[which(Deschidere.ini$PE$rhs == "I240" & Deschidere.ini$PE$op == "=~"), 5]
  I240.Beta <- Deschidere.ini$PE[which(Deschidere.ini$PE$rhs == "I240" & Deschidere.ini$PE$op == "=~"), 11]
```

În ceea ce privește meta-factorul Deschidere, analiza a ajuns la o soluție validă în 29 de iterații. 

Din nou, rezultatele arată că modelul nu este susținut în mod corespunzător de date,*Robust \(\chi\)^2^~(`r df`)~=`r chi.sq`, p=`r p.val`*, *RMSEA=`r rmsea`, p=`r rmsea.p`, CI~90%~=`r rmsea.ci.lo` - `r rmsea.ci.hi`*, *Robust TLI=`r tli`*, *SRMR = `r srmr`*.

Factorul latent cel mai puternic încărcat de Deschidere este **Imaginația** (B=`r b_high`, \(\beta\)=`r beta_high`, R^2^=`r r_high`), în timp ce factorul cel mai slab încărcat este **Emoționalitatea** (B=`r b_low`, \(\beta\)=`r beta_low`, R^2^=`r r_low`).

În privința itemilor problematici, observăm faptul că itemul **`r I195.N`** este încărcat  slab de factorul **Emoționalitate** (B=`r I147.B`, \(\beta\)=`r I147.Beta`, R^2^=`r I147.R`). În cazul factorului **Liberalism**, mai mulți itemi sunt problematici: itemul **`r I207.N`** (B=`r I207.B`, \(\beta\)=`r I207.Beta`, R^2^=`r I207.R`),itemul **`r I216.N`** (B=`r I216.B`, \(\beta\)=`r I216.Beta`, R^2^=`r I216.R`), itemul **`r I238.N`**  (B=`r I238.B`, \(\beta\)=`r I238.Beta`, R^2^=`r I238.R`), precum și itemul **`r I240.N`** (B=`r I240.B`, \(\beta\)=`r I240.Beta`, R^2^=`r I240.R`). Itemul **`r I221.N`** (B=`r I221.B`, \(\beta\)=`r I221.Beta`, R^2^=`r I221.R`), precum și itemul **`r I230.N`** (B=`r I230.B`, \(\beta\)=`r I230.Beta`, R^2^=`r I240.R`) sunt încărcați slab de factorul Intelect.

